臺灣高等法院刑事判決
109年度侵上訴字第223號
上  訴  人  
即  被  告  劉○○  （真實姓名年籍詳卷）
選任辯護人  羅美鈴律師
上列上訴人即被告因妨害性自主案件，不服臺灣桃園地方法院10
8年度侵訴字第87號，中華民國109年6月15日第一審判決（起訴
案號：臺灣桃園地方檢察署107年度偵字第14551號），提起上訴
，本院判決如下：
    主  文
原判決撤銷。
劉○○對於十四歲以上未滿十六歲之女子為猥褻之行為，處有期徒
壹年。又對於十四歲以上未滿十六歲之女子為性交，處有期徒刑
貳年捌月。應執行有期徒刑參年貳月。
    事  實
一、劉○○係代號0000甲000000號女子（民國00年0月生，真實姓
    名年籍資料詳卷，下稱Ａ女）於107年2、3月間所就讀國中（
    校名詳卷，下稱學校）之體育班教練，負責指導、訓練該校
    體育班學生並決定學生參賽與否等事務，明知Ａ女為14歲以
    上未滿16歲之少女，且因教育關係而受其監督之人，竟分別
    為下列行為：
  ㈠基於利用權勢對14歲以上未滿16歲之女子為猥褻行為之犯意
    ，於107年2月9日晚間11時15分許，在高雄市○○區○○○路000
    號之嵩山大飯店205號房（下稱205號房）內，傳送內容為「
    來按一下脖子…緊」等語之臉書訊息予Ａ女，Ａ女遂前往205號
    房內，劉○○接續以手在Ａ女所著上衣外撫摸Ａ女之胸部，再伸
    入其內衣內撫摸Ａ女之胸部，Ａ女因懾於劉○○具有決定Ａ女能
    否參賽、在校體育成績或日後升學之權勢，隱忍屈從，而未
    為反抗或拒絕之表示，劉○○即以此方式對Ａ女為猥褻行為1次
    。
  ㈡基於利用權勢對14歲以上未滿16歲之女子為性交之犯意，於
    同年月11日上午6時5分許，在205號房內，透過臉書傳送內
    容為「你還在（誤為再）？」、「真假，那來找我」之訊息
    予Ａ女，Ａ女便前往205號房內，劉○○褪去Ａ女所著內、外褲後
    ，接續以手在Ａ女所著外衣撫摸Ａ女之胸部、伸入Ａ女之內衣
    撫摸其胸部，並掀起Ａ女之上衣，吸吮、舔Ａ女之胸部，再以
    手指插入Ａ女之陰道內，Ａ女因懾於劉○○具有決定Ａ女能否參
    賽、在校體育成績或日後升學之權勢，隱忍屈從，而未為反
    抗或拒絕之表示，劉○○即以此方式對Ａ女為性交行為1次。嗣
    Ａ女於同日即將上情吐露予許○○（真實姓名年籍資料詳卷）
    知悉，再於同年3月間，陸續告知黃○、李○○（真實姓名年籍
    資料均詳卷），後因劉○○遭學校其他學生家長投訴，桃園市
    政府教育局於調查過程中，發覺劉○○對Ａ女疑涉有妨害性自
    主之行為，通知學校，學校生教組長旋於107年3月30日致電
    通知Ａ女之母（偵查代號0000甲000000A，下稱Ｂ女，真實姓
    名年籍資料詳卷），Ｂ女旋於同年4月1日報警處理。
二、案經Ａ女、Ｂ女訴由高雄市政府警察局新興分局報告臺灣桃園
    地方檢察署檢察官偵查後起訴。
    理  由
一、司法機關所製作必須公示之文書，不得揭露性侵害被害人之
    姓名、出生年月日、住居所及其他足資識別被害人身分之資
    訊，性侵害犯罪防治法第12條第2 項定有明文。是本判決關
    於告訴人Ａ女及其母Ｂ女、上訴人即被告劉○○、Ａ女之同學許○
    ○、學妹黃○、李○○等人（真實姓名年籍均詳卷）之姓名、年
    籍、住所等資訊，均依前述規定以代號稱之，以符其旨。
二、證據能力部分
　㈠證人許○○、李○○、黃○於警詢時所為之證述，均為被告以外之
    人於審判外之言詞陳述，依刑事訴訟法第159條第1項之規定
    ，屬傳聞證據，又經被告及其辯護人於本院準備程序時表示
    爭執其證據能力，而均不符合刑事訴訟法第159條之1至第15
    9條之5傳聞證據之例外規定，依刑事訴訟法第159條第1項之
    規定，均不具證據能力。　
　㈡按被告以外之人於審判外之言詞或書面陳述，雖不符刑事訴
    訟法第159條之1至第159條之4之規定，而經當事人於審判程
    序同意作為證據，法院審酌該言詞陳述或書面陳述作成時之
    情況，認為適當者，亦得為證據；當事人、代理人或辯護人
    於法院調查證據時，知有第159條第1項不得為證據之情形，
    而未於言詞辯論終結前聲明異議者，視為有前項之同意；刑
    事訴訟法第159條之5定有明文。查本判決下列認定事實所引
    用之被告以外之人於審判外所為之供述證據資料，公訴人、
    被告及其辯護人等對本院提示之其餘卷證，均表示對於證據
    能力沒有意見而不予爭執，且迄至言詞辯論終結前亦未再聲
    明異議，本院審酌上開證據資料製作時之情況，尚無違法不
    當或證明力明顯過低之瑕疵，亦認以之作為證據，應屬適當
    。
　㈢本判決下列認定事實所引用之非供述證據，並無證據證明係
    公務員違背法定程序取得之證據，且與本件待證事實具有自
    然之關聯性，均得作為證據。
三、認定事實所憑之證據及理由
  ㈠訊據被告固坦承其於107年2月間擔任學校體育班教練，並知
    悉Ａ女為14歲以上未滿16歲之少女，且於107年2月9日晚間及
    107年2月11日上午，分別傳送如事實欄一㈠、㈡所載之臉書訊
    息予Ａ女等事實，惟否認有對Ａ女為上開猥褻及性交等犯行，
    辯稱：事實欄一㈠部分，我有傳訊息給Ａ女，但後來Ａ女並沒
    有來幫我按摩；事實欄一㈡部分，Ａ女說肚子痛坐在我房間電
    視旁椅子休息，我在收拾東西，我並沒有對Ａ女為性交行為
    云云。辯護人則為被告辯護以：㈠Ａ女所述事發過程有許多前
    後矛盾之處，對被告於事實欄一㈠如何撫摸其胸部，在學校
    性別平等教育委員會調查時及原審審理時前後供述不一致，
    且與許○○、黃○聽聞Ａ女所轉述情節不符，又Ａ女所稱遭被告
    以手插入陰道時，未睜開眼睛，其證詞有違常情，故Ａ女所
    述並非事實，不可採信，被告並未對Ａ女猥褻或性侵，亦無
    利用權勢或機會，逼迫Ａ女就範，都是Ａ女自行想像；㈡Ａ女驗
    傷之時間距案發日已1個半月以上，且診斷證明書上只有記
    載傷口態樣，並未論及成因及造成時點，實在無法證明是被
    告所為；㈢被告傳送如事實欄一㈠所載之臉書訊息，只是在跟
    Ａ女開玩笑，試探Ａ女是否會真的離開房間，並沒有要求Ａ女
    幫他按摩，Ａ女至被告房間後，被告質問她為何可以出來，
    被告事後反思認為Ａ女也不是故意的，才又傳送訊息關心Ａ女
    ，尚不得以該等訊息認被告有為逾矩之行為；㈣證人許○○、
    黃○所證，Ａ女第一時間轉述此事時情緒反應正常，甚至告知
    黃○還笑笑的，與被告相處亦有說有笑，關係如常，不像是
    受被告侵犯後能有之表現，且由證人李○○所證，可知Ａ女本
    來就常有情緒低落而哭泣，故Ａ女於港都盃後情緒低落，亦
    無以證明是因遭被告侵犯後之反應云云。
  ㈡查被告係Ａ女於107年2、3月間就讀學校之體育班教練，負責
    指導、訓練該校體育班學生並決定學生參賽與否等事務，亦
    知悉Ａ女為14歲以上未滿16歲之少女，於107年2月9日晚間11
    時15分許，在205號房內，透過臉書傳送內容為「來按一下
    脖子…緊」之訊息予Ａ女，又於同年月11日上午6時5分許，在
    205號房內，透過臉書傳送內容為「你還在（誤為再）？」
    、「真假，那來找我」之訊息予Ａ女，Ａ女有前往205號房等
    事實，為被告所是認（見偵查卷第5頁，原審卷第73、183頁
    ，本院卷第93、94頁），並經證人Ａ女、Ｂ女、許○○、黃○、
    李○○等人證述屬實（見他字卷第13至15、24、25、28、29、
    60、61、74、75頁，偵查卷第29、30、100、101頁，原審卷
    第103至148頁），且有性侵害案件專用代號與真實姓名對照
    表、被告與Ａ女之臉書對話紀錄、學校性別平等教育委員會
    性平第006、007號案調查報告暨錄音及資料光碟等件在卷可
    稽（見他字不公開卷第9頁，偵查卷第41至51、125至153頁
    及證物袋），故此部分事實，首堪認定。
  ㈢被告是利用教育之權勢關係，而對受自己監督之Ａ女為如事實
    欄一㈠所示之猥褻行為及如事實欄一㈡所示之性交行為之事實
    ，業據Ａ女於偵審時證述在卷，茲分述如下：
  ⒈Ａ女於偵訊時證稱：被告是我的體育教練，被告跟我感情很好
    ，常會關心我，不是屬於很嚴厲的教練。於107年2月8日，
    我跟超過20幾個同學一起去高雄比賽，住在嵩山大飯店，我
    跟其他同學住5人房，被告也有隨行，他自己住1間。去比賽
    的第3天的晚上跟最後一天早上，兩次都是被告叫我按摩，
    所以我有跟被告單獨相處。第1次，我進去被告房間時，被
    告當時躺在床上，有穿衣服跟褲子，我沒有幫被告按摩，被
    告叫我坐在他旁邊，他先隔著衣服摸我胸部後，再伸進去我
    內衣裡面，當下我很不舒服被嚇到了，但因為被告有安排學
    生出去比賽的決定權，我怕惹被告生氣，我就不能出去比賽
    ，所以我沒有反應。過程中被告都沒有跟我說話，我要離開
    時，被告也讓我走。我回房間後，被告有傳臉書私訊給我，
    問我還好嗎，被告說不好意思有些錯亂，還說他壓力很大。
    第2次也就是最後一天早上，那時我在我房間外遇到被告，
    被告要我留下來幫他按摩，我一進被告房間，被告已經躺在
    床上，他叫我躺在他旁邊，當時被告穿著衣服，但褲子跟內
    褲是脫掉的，然後被告就拉著我的手臂拉向他，脫掉我的運
    動褲跟內褲，將手伸進我內衣裡面摸我的胸部，再把我衣服
    掀起來並吸我胸部，從我的左耳朵舔到右上胸，之後將手指
    插入我陰道內，並試著要把他的生殖器插入我的陰道，但因
    為我閃開，被告沒有插入生殖器，被告還問我喜不喜歡？舒
    不舒服？我回他說，不喜歡、不舒服，被告沒有回答，後來
    我就離開了。事後被告沒有再傳訊息給我，也沒再跟我說話
    。我不敢拒絕被告，是因為我高中要考體育班，被告跟其他
    學校的教練很好，我怕我拒絕被告後，將來甄選其他學校時
    ，會對我的成績有影響。比賽最後一天事情發生後，我就有
    將此事告訴許○○，回到桃園之後，我也有跟黃○、李○○說這
    件事等語（見他字卷第13、14頁）。
  ⒉Ａ女於原審審理時證稱：我是國中二年級進入體育班時認識被
    告，被告是田徑隊教練。被告於107年2月份帶隊前往高雄市
    參加港都盃比賽，住宿地點是嵩山飯店，一共5天4夜。某天
    晚上，被告傳訊息給我，要我去被告房間按摩。我進去時，
    被告在看電視，叫我坐到他床旁邊，被告手就摸進我衣服裡
    摸我胸部，我因為嚇到所以沒有反應，後來我用我的力氣想
    辦法站起來，被告就把棉被蓋住自己，我就走出被告的房間
    。後來約凌晨12時許，被告傳訊息給我說不好意思，他壓力
    有點大。比賽最後一天早上，要離開高雄時，被告也是一樣
    叫我進去被告房間幫他按摩。我走進被告房間，被告只有穿
    上衣，叫我坐在床邊，突然抱住我，把我往後拉，開始對我
    摸來摸去，把我的褲子脫掉，壓在我身上，親吻我的嘴巴跟
    胸部，用手摸我胸部，並將手指放進我的陰道內，我感覺有
    東西放進去，之後被告試圖將下體放入我的下體，我下半身
    就是一直動，沒有讓被告插進去，被告問我喜不喜歡，我說
    不喜歡。後來因為要去比賽場地，被告就穿上衣服，我們一
    起離開房間。我要離開高雄的那一天，有跟許○○說被告2月9
    日撫摸我胸部跟2月11日手指插入我陰道的事。因為許○○是
    隊長，有時候在訓練中間許○○也會跟我講比較成熟的話，所
    以我想說告訴許○○比較好。我與許○○討論等到4月全中運結
    束後，再跟其他老師講。離開高雄後回到桃園時，也有跟黃
    ○、李○○說到此事，講的內容跟許○○是一樣的。我與被告沒
    有仇怨、糾紛、嫌隙，只有師生關係。因為被告跟其他學校
    的教練比較好，我怕被告跟其他高中的教練說不要收我。之
    後黃○去跟黎○○（真實姓名年籍詳卷）講，然後黎○○跟她爸
    媽講，她的爸媽打來學校，學校通知我去做調查報告，我母
    親知道後就去提告等語（見原審卷第103至134頁）。
  ⒊綜觀Ａ女前述偵審中之證述，可見其就被害之主要過程及情節
    ，即遭被告撫摸、親吻其胸部，並以手指插入其陰道等犯罪
    基本構成要件事實、當日案發過程等證述內容，均能具體詳
    述，且其所為證述內容並無齟齬之處，亦無刻意誇大、明顯
    矛盾或不合常理之處，且以Ａ女僅15歲之年紀，倘非親身經
    歷，當無虛偽杜撰而誣陷被告之可能，復有下述各項證據，
    均足以補強Ａ女所述為真。
  ⒋被告確實有透過臉書傳送如事實欄一㈠、 ㈡所載之訊息予Ａ女
    ，為被告所是認，並有下列臉書對話紀錄可佐：
  ⑴被告與Ａ女於事實欄一㈠所載時間之臉書對話紀錄，有被告與A
    女臉書對話紀錄翻拍照片存卷可參（見偵查卷第220、221頁
    ），內容略以：
　　「（2月9日23：15）
　　被告：嗯，要睡了在密我。
　　Ａ女：好。
　　被告：你們在幹嘛。
　　Ａ女：要刷牙洗臉了。
　　被告：喔。
　　Ａ女：睡了。
　　被告：你也是喔。
　　Ａ女：還沒睡著。
　　被告：關燈了？
　　Ａ女：關了。
　　被告：嗯嗯，睡不著？
　　Ａ女：有點。
　　被告：為何，可出來？
　　Ａ女：不知道，可以。
　　被告：為何，他們不會問。
　　Ａ女：不會啊。
　　被告：為何。
　　Ａ女：沒有為何啊（笑臉圖）。
　　被告：來按一下脖子…緊。
　　Ａ女：好。
　　（2月10日上午12時14分）
　　被告：嗯，人呢？
　　Ａ女：睡覺。
　　被告：妳還好嗎？
　　Ａ女：還好。
　　被告：不好意思，有些錯亂。
　　Ａ女：嗯好，教練早點睡，晚安。
　　被告：嗯嗯，壓力太大…。
　⑵由上可知，被告於107年2月9日晚間11時許，與Ａ女透過臉書
    互傳訊息，得知與Ａ女同寢之室友均已入睡後，竟要求Ａ女獨
    自一人至其房間按摩，並於相隔約1小時後傳送「不好意思
    ，有些錯亂」致歉。顯見Ａ女確實於當晚應被告要求前往被
    告房間內，被告作出逾越正常師生關係之舉，方於事發後，
    方再傳送訊息，以試探Ａ女身心狀態並致歉。足見Ａ女所述被
    告於事實欄一㈠所載時地撫摸其胸部之內容，應屬真實無訛
    。
  ⑶被告與Ａ女於如事實欄一㈡所載時間之臉書對話紀錄，有被告
    與Ａ女臉書對話紀錄翻拍照片存卷可參（見偵字卷第225頁）
    ，內容略以：
　　「（107年2月11日0：11）
　　被告：晚點，我弄東西。？睡沒。怎一直上線。
　　（107年2月11日3：08）
　　被告：緊。
　　（107年2月11日6：05）
　　Ａ女：我睡著了（笑臉圖）。
　　被告：嗯。緊。
　　Ａ女：要幫你按？
　　被告：快出發了。
　　Ａ女：是啊。
　　被告：按一下。等下早餐我再買給你。
　　Ａ女：好。
　　被告：走了嗎？。
　　Ａ女：他們走了。
　　被告：你還再？
　　Ａ女：在樓下。
　　被告：真假。那來找我。
　⑷由上可知，被告於107年2月11日凌晨，一再傳訊予Ａ女，探詢
    其是否已睡及暗示頸部緊繃，更於該日上午已有預定賽程，
    竟要Ａ女脫隊獨自來其房間按摩，被告種種舉動實已逸脫正
    常師生互動情形。益徵Ａ女所述被告於107年2月11日再以為
    其按摩為由，要求Ａ女至其房內乙節，並非虛妄。
　⑸且查，Ａ女於107年4月1日前往衛生福利部桃園醫院驗傷，發
    現其陰部有新癒合之淺裂傷（0.5公分）之情，有Ａ女受理疑
    似性侵害事件驗傷診斷書存卷可參（見原審卷第95至97頁）
    。足證Ａ女所證關於被告於事實欄一㈡所載時地撫摸、吸吮其
    胸部及以手指插入其陰道等證述內容，顯屬真實，堪予採信
    。
  ⒌再者，證人陳述之證言，常有就其經歷、見聞、體驗事實與
    他人轉述參雜不分，一併供述之情形，故以證人之證詞作為
    性侵害被害人陳述之補強證據，應先釐清其證言組合之內容
    類型，以資判斷是否具備補強證據之適格。其中如是屬於轉
    述待證被害人陳述其被害之經過者，因非依憑自己之經歷、
    見聞或體驗，而屬於與被害人之陳述被評價為同一性之累積
    證據，應不具補強證據之適格；但依其陳述內容，茍是以之
    供為證明被害人之心理狀態，或用以證明被害人之認知，或
    以之證明對聽聞被害人所造成之影響者，由於該證人之陳述
    本身並非用來證明其所轉述之內容是否真實，而是作為情況
    證據（間接證據）以之推論被害人陳述當時之心理或認知，
    或是供為證明對該被害人所產生之影響，或用以證明案發經
    過、情形，均屬證人陳述其所目睹之被害人後來情況，則屬
    適格之補強證據（最高法院103年度台上字第1256號、104年
    度台上字第2338號判決意旨可以參照）。所以，判斷被害人
    證述是否可信，即可探究案發後或查獲後，與被害人接觸之
    相關人員，其等證詞內容或是聽聞被害人陳述，然亦同時存
    在其等與被害人接觸互動之對話及感受，即屬本於個人之實
    際經歷或經驗，所為證詞即值作為補強被害人證述之證據。
    查：
  ⑴證人許○○於原審審理證稱：我與被告是教練跟學生關係，Ａ女
    是我同學。107年2月間，我有去高雄參加比賽，事發當天，
    Ａ女在比賽場地跟我說，被告在飯店把手放進Ａ女陰道裡面。
    我與Ａ女討論先不要跟其他人講，因為同年4、5月份還有全
    中運比賽，講出來沒辦法繼續順利完成比賽，等到全中運比
    賽完之後，要跟學校的組長說等語（見原審卷第136至141頁
    ）。足見Ａ女係於107年2月11日將其遭受被告猥褻、性交等
    情告知許○○，並經與許○○討論決定於同年4、5月間舉辦之全
    中運比賽結束後，再向師長舉發上情。核與Ａ女上開所述相
    符，足證Ａ女於107年2月11日案發後，旋即將上情告知許○○
    ，唯恐影響參賽，方隱忍不發，而係研擬於全中運後，再向
    師長舉發。
  ⑵證人李○○於偵訊證稱：Ａ女於107年2月間在高雄比賽回來後，
    會突然哭或不開心。107年3月間，我看到Ａ女在哭，就去關
    心Ａ女，Ａ女跟我說，107年2月間在高雄比賽時，被告將手指
    插入她的生殖器官等語（見偵查卷第101頁反面）；其於原
    審審理時證稱：被告是我體育班的教練，Ａ女是我體育班的
    學姊，107年2月間，我有去高雄參加比賽。107年3月下旬，
    我在學校內田徑練習完畢，Ａ女跟我說在107年2月間去高雄
    參加比賽，某天早上被告跟Ａ女都沒有去比賽場地，Ａ女是去
    被告房間，被告將手指插入Ａ女生殖器等語（見原審卷第146
    、147頁）。其於接受學校性別平等教育委員會調查時陳述
    略以：2月11日早上我比賽完去休息區，我忘了確切的時間
    ，被告和Ａ女來了，我不知道他們幾點到體育場的，Ａ女先和
    其他同學一起去練習…，我比賽完回來，Ａ女在走過來之前有
    哭，我有看到Ａ女眼睛紅紅的，Ａ女先跟許○○講，之後才跟我
    講，當時我、Ａ女和許○○3人都在場，是在休息區旁邊的樓梯
    ，上面的轉角處，比較不會被人看到，Ａ女說她早上進去被
    告的房間，被告叫Ａ女躺在床上，叫她躺過去，被告脫掉Ａ女
    的衣褲，用手觸摸Ａ女的胸部和下體，被告有把手指頭伸進
    去Ａ女的下體。Ａ女講的當時有一直哭，Ａ女拿毛巾擦汗和眼
    淚，她有流淚，講話時有落淚，講完之後有比較平靜。…之
    後，這件事對Ａ女的心情有影響，練習時Ａ女不敢看教練，練
    一練就哭了，我們知道這件事的人，會知道Ａ女會哭大概的
    原因。Ａ女大約每週哭1、2次等語。
  ⑶證人黃○於偵訊時證稱：Ａ女於事發後1個月跟我說，被告在高
    雄比賽時，在飯店用手摸她胸部及下體，因為Ａ女是這屆體
    育班小秘書，我可能是下一屆，Ａ女提醒我要小心等語（見
    偵字卷第100頁反面）；其於原審審理證稱：我與被告是體
    育班師生關係，Ａ女跟我是學姊與學妹，我於107年2月間有
    去高雄參加比賽。詳細時間我忘記了，有一次在學校田徑隊
    練習後，我跟Ａ女一起走路回家，Ａ女跟我說在107年2月份時
    田徑隊去高雄參加比賽，比賽到第二至三天晚上時，被告叫
    Ａ女去房間講話，被告從Ａ女後面將手伸進衣服內摸Ａ女胸部
    ，比賽最後一天，全部人要去搭遊覽車去體育場時，當時Ａ
    女從飯店走下來，向許○○說身體不舒服會晚點跟被告一起到
    體育場，事後我聽Ａ女說，其實是被告要她留下來陪他，到
    房間裡面，被告叫Ａ女躺在床上，把Ａ女的褲子脫掉，被告伸
    手進Ａ女生殖器裡面，且用手摸胸部，嘴巴舔胸部，也有親
    吻脖子跟嘴巴等語（見原審卷第141至144頁）。
  ⑷依上開證述內容可知，證人許○○、李○○就Ａ女於案發後告知本
    案發生經過之過程、神情及情緒反應等部分所為之證述內容
    ，均係就其親身經歷之事實而為陳述，非屬傳聞證據，而上
    開證人與被告並無怨隙，自無與Ａ女共謀甘冒偽證重罪以誣
    陷被告之必要，是證人許○○、李○○有關此部分之證言，應有
    高度之憑信性。
  ⑸再查：
　①本案係因被告遭學校其他學生家長投訴，經桃園市政府教育
    局於調查過程中，發現被告對Ａ女可能涉有本案妨害性自主
    之犯行，而通知學校，經學校生教組長於107年3月30日去電
    Ｂ女，Ｂ女始於107年4月1日報警處理乙節，有臺灣桃園地方
    檢察署檢察官108年4月22日勘驗筆錄暨Ｂ女與學校生教組長
    之通話錄音光碟在卷可稽（見偵查卷第114頁及證物袋）。
    可知本案查獲經過，係因被告因另案性騷擾女學生，經家長
    投訴後，方得知Ａ女亦為被害人，乃經由學校生教組長告知Ｂ
    女後，方由Ｂ女報警處理，足見本件並非Ａ女主動向學校師長
    舉報查獲，再由Ａ女告知黃○上情，其動機係出於為避免將接
    任體育班秘書業務之黃○遭受被告性交、猥褻或不當肢體接
    觸，以提醒其留意，並非為揭發被告上開犯行，核與證人許
    ○○所證關於「Ａ女因被告為教練身分，唯恐影響參賽，方隱
    忍不發，而研擬於107年4、5月全中運後，再向師長舉發」
    乙節相符。
　②而Ａ女於本案發生後接受學校性別平等委員會調查及員警訪視
    時，提及本案之過程均不斷哭泣，有上開學校性別平等教育
    委員會性平第006、007號案調查報告及桃園市性侵害案件訊
    前訪視紀錄表在卷可按（見偵查卷第136頁，他字卷第5頁）
    。又依卷附107年度桃園市學生輔導諮商中心－個案評估表之
    記載略以：校園性平事件發生後，學校發現Ａ女情緒無法平
    復，故轉介輔導諮商中心；諮商過程中發現Ａ女抗拒提到與
    本案有關的事物，若提及時，會出現焦慮的狀態，長時間哭
    泣不語，不希望討論與本案相關的内容；本案發生後，Ａ女
    心理衝擊大，且不擅於處理自身的負向情緒，習慣壓抑自己
    不舒程的感受，造成其心理壓力的累積，進而影響其正常的
    生活作息，並出現壓力事件衝擊後的急性壓力反應，如：主
    觀感覺麻木、疏離、較少的情緒反應；對環境認知能力變弱
    ；常做惡夢、逃避回憶壓力事件；焦慮及警覺度增加，如睡
    眠困難、易怒、專注力不良、過份警覺、無法放鬆等情況等
    語（見偵查卷第104頁）。足見Ａ女於案發後接受調查及輔導
    諮商過程均出現哭泣、焦慮等負面情緒反應，亦核與證人李
    ○○所述Ａ女於案發後經常哭泣、情緒低落之情相符。
　③由上各節，在在足徵證人許○○、李○○所述「Ａ女在訴說遭被告
    如事實欄一所載之性交、猥褻行為時，心情低落，並表示因
    被告為教練身分，不敢拒絕」之情，應屬真實無訛。
  ⒍被告所辯不可採信之理由：
  ⑴被告之辯護人雖為被告辯護以：Ａ女於學校性別平等教育委員
    會調查及原審審理證述前後不一，且與許○○、黃○聽聞Ａ女所
    轉述情節不符，亦與常情有悖，自無法採信云云。然Ａ女於
    偵訊及原審審理時，就事實欄一㈠、㈡所載之猥褻、性交等基
    本事實，前後證述情節具體一致，復有證人許○○、黃○、李○
    ○之證述、被告與Ａ女臉書對話紀錄、學校性別平等教育委員
    會性平第006、007號案調查報告暨錄音及資料光碟、Ａ女受
    理性侵害事件驗傷診斷書、桃園市性侵害案件訊前訪視紀錄
    表及107年度桃園市學生輔導諮商中心－個案評估表等補強證
    據，均足以證明Ａ女證述之真實性。復參以，被告於108年1
    月4日在內政部警政署刑事警察局鑑識科進行測謊鑑定後，
    書寫：「2/11於房內有請他幫我按脖子，因非常疼痛，因沒
    按到痛點，我拉她手要去按脖時有碰觸到胸部，因她沒反應
    我就再碰了一次並戳她的腰，接著因打掃人員經過，我警覺
    這樣不對就沒再跟她開玩笑了。」等語，此有內政部警政署
    刑事警察局108年1月9日刑鑑字第1080500025號鑑定書檢附
    之被告陳述書存卷可參（見偵字卷第311頁反面）。益徵Ａ女
    所證關於被告有如事實欄一㈡所載，以為其按摩為由，要求Ａ
    女前往被告房內，並有碰觸Ａ女之胸部等行為之證述內容，
    應與事實相符。故被告上開所辯，實屬無據。況被告自96年
    至107年3月31日擔任學校田徑教練乙節，為被告供承在卷（
    見偵字卷第5頁）。而體育班學生重視參賽機會及升學成績
    ，教練具有指定參賽人選之權力，對於學生升學亦具有影響
    力，體育班學生因而不敢忤逆教練意志，此經證人Ａ女及許○
    ○證述明確，被告自身對此亦知之甚明。則被告於事實欄一㈠
    、㈡所載之時地對Ａ女為猥褻、性交行為，對於Ａ女唯恐失去
    參賽機會或升學成績受到影響，迫於無奈而不得不順從，更
    無不知之理。是以，辯護意旨辯稱：被告並未利用權勢云云
    ，亦難採信。
  ⑵Ｂ女經校方通知疑似性侵害後，旋即偕同Ａ女報警及驗傷，Ａ女
    經醫院診斷陰部確有新癒合之淺裂傷（0.5公分），已如前
    述，此情核與Ａ女指訴情節相符。則辯護意旨徒以驗傷日距
    案發日已有40餘日，何以尚未痊癒云云為由，認驗傷單無從
    作為對被告不利之證據，實屬無據。
  ⑶被告雖辯稱：我透過臉書傳送如事實欄一㈠所載訊息給Ａ女是
    開玩笑，Ａ女當時並沒有到我房間，事後我覺得不應該跟女
    學生開玩笑，所以馬上傳「不好意思，有些錯亂」云云。然
    觀諸被告與Ａ女上開臉書訊息對話內容（詳如理由欄三㈢⒋⑴所
    載），被告對於其不應要求Ａ女來房間按摩之事，隻字未提
    ，反而主動表示「妳還好嗎？」、「不好意思，有些錯亂」
    ，顯見被告並非是認為不宜要求女學生到其房間按摩之事表
    示歉意，而係針對Ａ女應其要求至其房內時，其作出逾越正
    常師生關係之舉致歉。況查，被告於107年2月10日上午7時
    許，與Ａ女臉書對話紀錄「被告：妳昨天沒睡好？Ａ女：對啊
    。…被告：哈哈哈哈哈哈哈，妳睡不著應該來幫我按脖子啊
    。Ａ女：我以為你睡了。被告：不知道睡了沒，沒關燈就睡
    著。Ａ女：4點多。被告：你可以密看看啊，哈哈哈哈哈哈哈
    。Ａ女：你不是有起床氣？（笑臉圖）。被告：如果被吵醒
    可能會被幹譙。Ａ女：對啊。被告：如果是秘書來按摩應該
    不會生氣喔。…」（見偵查卷第222、223頁）。若被告認不
    應失言要求Ａ女來其房間按摩，因而心有未安傳送「不好意
    思，有些錯亂」，則豈有相隔7小時後，又向Ａ女表示要其來
    房間按摩。益足徵被告此部分所辯，前後矛盾，亦與常情不
    符，不足採信。
  ⑷辯護人雖為被告辯護以：證人黃○證述Ａ女向其陳述事發經過
    時，是笑笑的，足見Ａ女第一時間轉述此事時，情緒反應正
    常，不像是受被告侵犯後能有之表現云云。惟查，Ａ女於案
    發後確實有哭泣、焦慮、情緒低落等遭受侵犯後之負面情緒
    反應無訛，已如前述。而證人黃○雖有上述辯護人所指之證
    述內容，然證人黃○亦證稱：Ａ女當時並未表示其係自願的，
    且Ａ女是在案發後1個月才跟我說的等語（見他字卷第60、61
    頁）。足見，Ａ女並非案發後第一時間告知黃○，告知之時間
    點已是案發後1個月後，而Ａ女於告知黃○時雖未哭泣，但不
    能排除是因距離案發時間已有一段時間，心情略微平復之可
    能，尚無從據此推論Ａ女並未受到被告侵犯，而執此為對被
    告有利之認定。
  ⑸被告於108年1月4日經內政部警政署刑事警察局測謊鑑定，經
    測試結果為無法鑑判，此有內政部警政署刑事警察局108年1
    月9日刑鑑字第1080500025號鑑定書存卷可參（見偵字卷第3
    08頁）。故上開鑑定書亦無法作為對被告有利之認定。
  ㈣綜上，被告確實為如事實欄一所載之利用權勢、對14歲以上
    未滿16歲之Ａ女為性交、猥褻之行為，被告上開辯解，顯屬
    卸責之詞，不足採信，本案事證明確，被告之犯行均堪認定
    。
四、論罪
  ㈠按刑法第227條之罪，祗以被害人之年齡為特殊要件，假如被
    害人年齡未滿14歲，或14歲以上未滿16歲，縱使行為人是利
    用權勢，對於服從自己監督、扶助、照顧之人為之，亦應認
    為被吸收於前述條項犯罪之內，不能論以刑法第228條之罪
    （最高法院91年度台上字第5045號判決意旨參照）。查Ａ女
    係於91年2月出生，此有Ａ女之代號與真實姓名對照表在卷可
    稽，足見Ａ女於被告為事實欄一之行為時係14歲以上未滿16
    歲之女子，而被告為Ａ女就讀學校體育班之教練，自知之甚
    詳，是被告如事實欄一之㈠之行為，係犯刑法第227條第4項
    之對於14歲以上未滿16歲之女子為猥褻之行為罪；如事實欄
    一㈡所示行為時，係犯刑法第227條第3項之對於14歲以上未
    滿16歲之女子為性交罪。
  ㈡被告如事實欄一㈠所載之時、地，以手撫摸Ａ女胸部之行為，
    係於密切接近之時地實施，侵害同一法益，各行為之獨立性
    極為薄弱，依一般社會健全觀念，在時間差距上難以強行分
    開，在刑法評價上以視為數個舉動之接續施行，合為包括之
    一行為予以評價較為合理，應論以接續犯之一罪。又被告如
    事實欄一㈡之所載之時地，以手指插入Ａ女陰道內之性交行為
    前，有以手撫摸及吸吮Ａ女胸部之猥褻行為，為性交之高度
    行為所吸收，爰不另論罪。
  ㈢被告如事實欄一㈠所示對於14歲以上未滿16歲之女子為猥褻之
    行為犯行及如事實欄一㈡所示對於14歲以上未滿16歲之女子
    為性交犯行，犯意各別，行為互殊，應予分論併罰。
  ㈣兒童及少年福利與權益保障法第112條第1項固規定：「成年
    人教唆、幫助或利用兒童及少年犯罪或與之共同實施犯罪或
    故意對其犯罪者，加重其刑至2分之1。但各該罪就被害人係
    兒童及少年已定有特別處罰規定者，從其規定」，然被告所
    犯前開刑法227條第3、4項之罪，已就被害人係14歲以上未
    滿16歲之兒童或少年定有特別處罰規定，自無庸再依兒童及
    少年福利與權益保障法第112條第1項規定予以加重，附此敘
    明。
五、上訴之判斷
　　原審認被告罪證明確，而予依法論科，固非無見。惟查，被
    告利用權勢對14歲以上未滿16歲之Ａ女為如事實欄一㈠、㈡所
    載之猥褻、性交等行為，應分別論以刑法第227條第4項、第
    3項之罪，原審依刑事訴訟法第300條之規定變更起訴法條，
    改論以刑法第228條第2項、第1項、兒童及少年福利與權益
    保障法第112條第1項前段之罪，容有未洽。故被告提起本件
    上訴，仍執前詞，空言否認犯行，雖無理由，然原判決既有
    前開可議之處，自應由本院予以撤銷改判。
六、科刑審酌事項　　
    爰以行為人責任為基礎，審酌被告身為Ａ女學校之體育班教
    練，明知Ａ女為14歲以上未滿16歲之少女，竟為滿足一己淫
    欲，利用權勢對於因教育關係而受自己監督之Ａ女，先後為
    事實欄一㈠、㈡所載猥褻、性交等犯行，嚴重戕害Ａ女身心、
    人格之健全發展，惡性非輕，且被告於犯後否認犯行，亦無
    意與Ａ女、Ｂ女商談和解、賠償損害，顯見被告毫無悔意，犯
    後態度不佳，兼衡被告犯罪之動機、手段、其自陳大學畢業
    之智識程度、家庭經濟狀況小康（見偵查卷第5頁）之生活
    狀況等一切情狀，分別改量處如主文第2項所示之刑，並定
    其應執行之刑。
據上論斷，應依刑事訴訟法第369條第1項前段、第364條、第299
條第1項前段，判決如主文。
本案經檢察官古御詩提起公訴，被告提起上訴後，經檢察官許仲
瑩到庭執行職務。
中　　華　　民　　國　　109 　年　　11　　月　　25　　日
                  刑事第十五庭  審判長法　官  劉興浪
  　　　　　　　　　　　　　　　　　　法　官  陳信旗
  　　　　　　　　　　　　　　　　　　法　官  林怡秀
以上正本證明與原本無異。
如不服本判決，應於收受送達後20日內向本院提出上訴書狀，其
未敘述上訴之理由者並得於提起上訴後20日內向本院補提理由書
（均須按他造當事人之人數附繕本）「切勿逕送上級法院」。
                                      書記官  陳采薇
中　　華　　民　　國　　109 　年　　11 　 月　　25　　日
附錄本案論罪科刑法條全文：
中華民國刑法第227條
（未成年人）
對於未滿十四歲之男女為性交者，處3年以上10年以下有期徒刑
。
對於未滿十四歲之男女為猥褻之行為者，處6月以上5年以下有期
徒刑。
對於十四歲以上未滿十六歲之男女為性交者，處7年以下有期徒
刑。
對於十四歲以上未滿十六歲之男女為猥褻之行為者，處3年以下
有期徒刑。
第1項、第3項之未遂犯罰之。